[
    {
        "question": {
            "type": "Fill-in-the-Blank",
            "question": "Complete the sentence: 'Eg síggi ___ (the elephant - acc.).'",
            "system_prompt": "You are a Language model which specializes in faroese grammar rules. When given a task, answer in only one word",
            "sentence": "Eg síggi ___ (the elephant - acc.).",
            "expected_answer": "fílin",
            "grammar_rule": "accusative definite singular"
        },
        "response": "fílini",
        "is_correct": false
    },
    {
        "question": {
            "type": "Multiple Choice",
            "question": "What is the dative singular form of 'fílur'?",
            "system_prompt": "You are a Language model which specializes in faroese grammar rules. When given a task, answer in only one word",
            "word": "fílur",
            "options": [
                "fílur",
                "fíli",
                "fíls",
                "fílar"
            ],
            "expected_answer": "fíli",
            "grammar_rule": "dative singular"
        },
        "response": "fíli",
        "is_correct": true
    },
    {
        "question": {
            "type": "Fill-in-the-Blank",
            "question": "Complete the sentence: 'Teir ___ (to read - past tense) bókina.'",
            "system_prompt": "You are a Language model which specializes in faroese grammar rules. When given a task, answer in only one word",
            "sentence": "Teir ___ (to read - past tense) bókina.",
            "expected_answer": "lósu",
            "grammar_rule": "past tense plural"
        },
        "response": "lógu",
        "is_correct": false
    },
    {
        "question": {
            "type": "Multiple Choice",
            "question": "Which is the correct form of 'góður' in 'Ein ___ bók'?",
            "system_prompt": "You are a Language model which specializes in faroese grammar rules. When given a task, answer in only one word",
            "word": "góður",
            "options": [
                "góður",
                "gott",
                "góð",
                "góðan"
            ],
            "expected_answer": "góð",
            "grammar_rule": "adjective agreement - feminine singular indefinite"
        },
        "response": "góð",
        "is_correct": true
    },
    {
        "question": {
            "type": "Fill-in-the-Blank",
            "question": "Complete the sentence: 'Vit fara til ___ (the house - gen.).'",
            "system_prompt": "You are a Language model which specializes in faroese grammar rules. When given a task, answer in only one word",
            "sentence": "Vit fara til ___ (the house - gen.).",
            "expected_answer": "húsins",
            "grammar_rule": "genitive definite singular"
        },
        "response": "húsarinnar",
        "is_correct": false
    },
    {
        "question": {
            "type": "Multiple Choice",
            "question": "What is the correct plural form of 'maður'?",
            "system_prompt": "You are a Language model which specializes in faroese grammar rules. When given a task, answer in only one word",
            "word": "maður",
            "options": [
                "maðurir",
                "menn",
                "mannir",
                "maðir"
            ],
            "expected_answer": "menn",
            "grammar_rule": "irregular plural"
        },
        "response": "menn",
        "is_correct": true
    },
    {
        "question": {
            "type": "Fill-in-the-Blank",
            "question": "Complete the sentence: 'Hon ___ (to sing - present tense) væl.'",
            "system_prompt": "You are a Language model which specializes in faroese grammar rules. When given a task, answer in only one word",
            "sentence": "Hon ___ (to sing - present tense) væl.",
            "expected_answer": "syngur",
            "grammar_rule": "present tense singular"
        },
        "response": "syngur",
        "is_correct": true
    },
    {
        "question": {
            "type": "Multiple Choice",
            "question": "Which is the correct form of 'stórur' in 'Tey stóru húsini'?",
            "system_prompt": "You are a Language model which specializes in faroese grammar rules. When given a task, answer in only one word",
            "word": "stórur",
            "options": [
                "stór",
                "stóra",
                "stóru",
                "stórar"
            ],
            "expected_answer": "stóru",
            "grammar_rule": "adjective agreement - plural definite"
        },
        "response": "stóru",
        "is_correct": true
    },
    {
        "question": {
            "type": "Multiple Choice",
            "question": "What is the correct past participle of 'fara'?",
            "system_prompt": "You are a Language model which specializes in faroese grammar rules. When given a task, answer in only one word",
            "word": "fara",
            "options": [
                "farið",
                "farin",
                "farið",
                "fart"
            ],
            "expected_answer": "farið",
            "grammar_rule": "past participle"
        },
        "response": "Farið",
        "is_correct": true
    },
    {
        "question": {
            "type": "Fill-in-the-Blank",
            "question": "Complete the sentence: 'Tey ___ (to buy - future tense) ein nýggjan bil.'",
            "system_prompt": "You are a Language model which specializes in faroese grammar rules. When given a task, answer in only one word",
            "sentence": "Tey ___ (to buy - future tense) ein nýggjan bil.",
            "expected_answer": "fara at keypa",
            "grammar_rule": "future tense"
        },
        "response": "keypa",
        "is_correct": false
    },
    {
        "question": {
            "type": "Fill-in-the-Blank",
            "question": "Complete the sentence: 'Vit tosa við ___ (the teacher - acc.).'",
            "system_prompt": "You are a Language model which specializes in faroese grammar rules. When given a task, answer in only one word",
            "sentence": "Vit tosa við ___ (the teacher - acc.).",
            "expected_answer": "læraran",
            "grammar_rule": "accusative definite singular"
        },
        "response": "læraran",
        "is_correct": true
    },
    {
        "question": {
            "type": "Fill-in-the-Blank",
            "question": "Complete the sentence: 'Hon ___ (to work - present perfect) í mong ár.'",
            "system_prompt": "You are a Language model which specializes in faroese grammar rules. When given a task, answer in only one word",
            "sentence": "Hon ___ (to work - present perfect) í mong ár.",
            "expected_answer": "hevur arbeitt",
            "grammar_rule": "present perfect"
        },
        "response": "hevur",
        "is_correct": false
    },
    {
        "question": {
            "type": "Fill-in-the-Blank",
            "question": "Complete the sentence: 'Teir fóru til ___ (the store - gen.) at keypa mat.'",
            "system_prompt": "You are a Language model which specializes in faroese grammar rules. When given a task, answer in only one word",
            "sentence": "Teir fóru til ___ (the store - gen.) at keypa mat.",
            "expected_answer": "handilsins",
            "grammar_rule": "genitive definite singular"
        },
        "response": "handilsins",
        "is_correct": true
    },
    {
        "question": {
            "type": "Multiple Choice",
            "question": "What is the correct past tense of 'geva'?",
            "system_prompt": "You are a Language model which specializes in faroese grammar rules. When given a task, answer in only one word",
            "word": "geva",
            "options": [
                "gevdi",
                "gav",
                "gavi",
                "gevað"
            ],
            "expected_answer": "gav",
            "grammar_rule": "past tense irregular verb"
        },
        "response": "gav",
        "is_correct": true
    },
    {
        "question": {
            "type": "Fill-in-the-Blank",
            "question": "Complete the sentence: 'Bókin liggur á ___ (the table - dat.).'",
            "system_prompt": "You are a Language model which specializes in faroese grammar rules. When given a task, answer in only one word",
            "sentence": "Bókin liggur á ___ (the table - dat.).",
            "expected_answer": "borðinum",
            "grammar_rule": "dative definite singular"
        },
        "response": "borðinum",
        "is_correct": true
    }
]
